臺灣桃園地方法院刑事判決　　　　　　　96年度簡上字第40號
上　訴　人　乙○○
即　被　告
　　　　　　　　　　　弄8號
上列上訴人即被告因贓物案件，不服本院中華民國95年12月15日
95年度壢簡字第2311號第一審簡易判決（聲請簡易判決處刑書案
號：95年度偵字第22598 號），提起上訴，本院管轄之第二審地
方法院合議庭判決如下：
    主  文
上訴駁回。
    事  實
一、乙○○前於民國（下同）92年間因犯竊盜罪，經本院以92年
    度易字第736 號判決判處有期徒刑7 月，後經臺灣高等法院
    判決上訴駁回而確定；復於93年間因施用第二級毒品案件，
    經本院以93年度易字第295 號判決判處有期徒刑8 月確定；
    又93年因犯竊盜罪，經本院以93年度易字第407 號判決判處
    有期徒刑8 月確定，上開所處有期徒刑8 月、8 月部分並經
    法院裁定應執行有期徒刑1 年2 月，經與前揭有期徒刑7 月
    部分接續執行，於94年11月17日縮短刑期執行完畢。猶不知
    悔改，明知綽號「阿福」成年男子所持有車牌號碼MNP-112
    號重型機車係竊盜所得之贓物（該機車係陳慶儀所有，出借
    予甲○○，於95年10月13日上午7 時30分許，在桃園縣中壢
    市○○里○○路46號前失竊），竟基於收受贓物之犯意，於
    95年10月16日下午5 時至6 時許，在桃園縣平鎮市○○路15
    3 巷7 弄8 號住家門前，自「阿福」男子處收受前開機車。
    嗣於95年10月17日凌晨4 時20分許，乙○○騎乘該機車行經
    桃園縣中壢市○○路57號前，為警發覺有異予以攔檢而查獲
    。
二、案經桃園縣政府警察局中壢分局報請臺灣桃園地方法院檢察
    署檢察官偵查後聲請簡易判決處刑。
    理  由
一、訊據被告乙○○仁固不否認有於前開時、地，騎乘上開機車
    輛為警查獲之事實，惟矢口否認有何收受贓物之犯行，辯稱
    ：伊向「阿福」男子借用上開機車時，不知該機車是贓車云
    云，經查：
  (一)上開車牌號碼MNP-112 號重型機車係案外人陳慶儀所有，出
    借予甲○○，於95年10月13日上午7 時30分許，在桃園縣中
    壢市○○里○○路46號前失竊等情，業據證人甲○○於警詢
    時證述明確，並有車輛竊盜資料個別查詢報表在卷可稽，上
    開機車確係遭竊之贓車，已經可以認定。
  (二)雖然被告辯稱伊向「阿福」男子借用上開機車時，並不知道
    該機車是贓物云云。惟查，被告與「阿福」男子並不熟悉，
    於借車時也不確定該機車是否為「阿福」男子所有等情，已
    經被告於偵訊時陳述明確，是被告與「阿福」男子間並非熟
    識之朋友，應可認定。則於現今社會贓物充斥市面，一般人
    為避免收受贓物，以遭致刑事責任，對於他人所交付之車輛
    ，莫不謹慎查核相關證件、檢查車輛，以求自保，而被告既
    與「阿福」男子不熟識，竟於借用上開機車時，未向「阿福
    」男子詢問、究明該車輛來源，即率爾予以收受，顯見被告
    主觀上對所借本案機車為贓車之事實應有所認識，否則何以
    會不加查證即借用上開機車。況且，被告於警詢及偵訊均無
    法提供「阿福」男子之人別資料以供調查，益證被告前開辯
    稱不知該機車係贓物云云，應係事後卸責之詞，不足採信。
    本件事證明確，被告收受贓物犯行，堪以認定。
二、核被告所為，係犯刑法第349 條第1 項之收受贓物罪。又查
    被告有事實欄所載之犯罪科刑及執行情形，有臺灣高等法院
    被告前案紀錄表存卷可按，其受有期徒刑之執行完畢後5 年
    以內再犯本件有期徒刑以上之罪，係屬累犯，應依刑法第47
    條第1 項規定加重其刑。原審以被告犯罪可以認定，適用刑
    法第349 條第1 項、第47條第1 項、第41條第1 項前段、刑
    法施行法第1 條之1 第1 項、第2 項前段，逕以簡易判決判
    處被告有期徒刑5 月，如易科罰金，以300 元折算1 日，另
    敘明扣案鑰匙1 支，被告否認為其所有，不予宣告沒收之旨
    ，其認事用法，均無違誤，量刑亦屬妥適。被告否認犯行，
    而提起上訴指摘原判決，並無理由，應予駁回。
三、本件被告經合法傳喚，無正當理由未到庭，爰依刑事訴訟法
    第371 條規定，不待其陳述逕行判決。
據上論斷，應依刑事訴訟法第455 條之1 第1 項、第3 項、第36
8 條、第371 條，判決如主文。
本案經檢察官何嘉仁到庭執行職務。
中　　華　　民　　國　　96　　年　 　4　 　月　　2　　日
                  刑事第七庭  審判長法  官  江振義
                                    法  官  林惠霞
                                    法　官　劉為丕
不得上訴。
上正本證明與原本無異。
                                    書記官  顏美惠
中　　華　　民　　國　　96　　年　　4 　　月　　3 　　日
